# 请问陈版：关于政府资本金核算

提问人：okmami 时间：2015-11-01 23:13:36
请教陈版，在网上看到几篇您关于专项应付款和政府补助的解释，感觉很有收获。目前我公司是一家国有集团公司，从事基础施设建设，下设一家控股子公司，是一项市政工程的项目法人，该工程资本金比例为50%。财政资本金先拨入集团公司，集团公司再拨入项目公司。目前有几笔财政资金如下： 1 、财政资本金拨入，集团公司是先入“专项应付款”还是“资本公积”？在长期资产尚未完工前如果入“专项应付款”，似乎更符合准则的要求。 但集团公司需要将该笔资金投入项目公司，由项目公司执行工程建设，根据项目公司增资扩股需求，作长期股权投资，项目公司应以“实收资本”确认收到集团公司资金。如此看来，又觉集团公司在收到财政资本金的时候作“资本公积”更合理些。请问陈版，集团公司在收到财政资本金时如何处理更合适些？ 2 、集团公司收到政府投资性补助，该补助指定用于本工程，请问集团公司及项目公司如何作账务处理？

回答人：chenyiwei
根据《关于印发加强企业财务信息管理暂行规定的通知》（财企[2012]23号）第八条：
第八条 企业财务信息管理单位在年度决算工作中，应当加强决算质量的审核，同时关注企业收到和使用财政性资金及其带动社会资本的有关情况。 企业收到的财政性资金应当纳入企业预算管理，实现资金统一管控，提高财政性资金使用的整体效益。企业收到资本性财政性资金，列作国有实收资本或股本，企业股东(大)会或董事会、经理办公会等决策机构应当出具同意注(增)资的书面材料。企业一个会计年度内多次收到资本性财政性资金的，可暂作资本公积，但应在次年履行法定程序转增国有实收资本或股本；发生增资扩股、改制上市等事项，应当及时转增。 企业集团母公司将资本性财政性资金拨付所属全资或控股法人企业使用的，应当作为股权投资。母公司所属控股法人企业暂无增资扩股计划的，列作委托贷款，与母公司签订协议，约定在发生增资扩股、改制上市等事项时，依法将委托贷款转为母公司的股权投资。 企业收到费用性财政性资金，列作收益，符合《财政部国家税务总局关于专项用途财政性资金企业所得税处理问题的通知》(财税[2011]70号)规定不征税条件的，可作为不征税收入。企业按规定将费用性财政性资金拨付所属全资或控股法人企业使用，中间拨付环节企业均作为往来款项。
从该条规定看，集团公司在收到资本性财政资金时应增加实收资本或股本。收到投资补助时如果不要求增加国家资本金的，则贷记资本公积。转给子公司时，子公司同样处理。